臺灣高等法院臺中分院刑事判決　　 96年度上更(一)字第169號
上　訴　人
即　被　告　乙○○
　　　　　　　　　　在　押）.
選任辯護人　李慶松　律師
上列上訴人因毒品危害防制條例案件，不服臺灣臺中地方法院95
年度重訴字第2148號中華民國95年10月27日第一審判決（起訴案
號：臺灣臺中地方法院檢察署95年度毒偵字第2785號、95年度偵
字第13249 號），提起上訴，經判決後由最高法院回更審，本院
判決如下：
    主  文
原判決關於運輸第二級毒品及執行刑部分撤銷。
乙○○共同運輸第二級毒品，累犯，處有期徒刑捌年。扣案之第
二級毒品甲基安非他命拾壹包（驗餘總淨重仟捌佰玖拾點玖
零公克）沒收銷燬之；前開甲基安非他命之外包裝塑膠袋拾壹個
（總重：伍拾玖點玖伍公克）、寶露濾水器壹組、濾水蕊貳拾伍
支、扣案Ｎ○ＫＩＡ牌之行動電話壹支（含電池壹個）、威盛快
運詳情單收件人簽收欄上偽造之「李日發」署押壹枚，均沒收。
    事  實
一、乙○○原名黃秉洋，前於民國94 年8月間，因妨害自由案件
    ，經臺灣澎湖地方法院以94度馬簡字第94號判處有期徒刑六
    月確定，於同年10月27日執行完畢。緣綽號「正兄」（或稱
    阿正）之丙○○已成年男子（六十一年二月七日生、身分證
    號碼：Ｚ000000000號，由台灣桃園地方法院檢察署另案偵辦
    中），為求私運第二級毒品甲基安非他命，先自行與大陸地
    區之不詳姓名成年毒梟取得運輸毒品管道，由該毒梟以濾水
    器、濾水蕊等濾水設備為掩護，將第二級毒品甲基安非他命
    11包及不明白色粉末藏置於上開濾水設備之內，並安排乙○
    ○於95年6月14日下午2時30分許，由澎湖地區搭機至臺灣臺
    中地區，租住於金座飯店，復因故改住臺中市○○路443 號
    東圓旅館511室， 以便由乙○○收受前開甲基安非他命運輸
    至指定之地點。 嗣大陸地區毒梟即於95年6月15日在大陸地
    區運用航空快遞郵寄之方式，利用不知情之快遞業者常安國
    際快遞公司（台灣地區威盛快遞公司遞送），將上開毒品寄
    至臺灣臺中市○○○街○段262號（快運詳情單收件地址及收
    件人原載為台中市○○區○○路362之1號10樓之3、 楊家榮
    ）並留下臺灣地區之聯繫電話，用以供不知情快遞業者聯繫
    。上開毒品於95年6月17日9時許，自送抵臺灣臺中市後，乙
    ○○即與丙○○基於共同運輸第二級毒品甲基安非他命、行
    使偽造私文書之犯意聯絡，由丙○○撥打0000000000號行動
    電話予乙○○，指示其至臺中市○○街與北平路附近，領取
    快遞公司所運送之上開夾藏第二級毒品甲基安非他命之濾水
    設備等物。乙○○即至臺中市○○路口搭乘不知情之張清波
    所駕駛之計程車，前往上開地點領取前開夾藏第二級毒品甲
    基安非他命之濾水設備。乙○○到達後，即依丙○○之指示
    ，未經「李日發」者之同意，擅以李日發名義，在威盛快遞
    公司之快運詳情單之收件人簽收欄上偽簽「李日發」之署押
    一枚，表示前開快遞物品，已由李日發簽收，以此方式偽造
    前開私文書，並持以交付快遞公司人員以行使，足以生損害
    於李日發之權益及威盛快遞公司管理交付客戶運送貨物資料
    之正確性。乙○○領取前開藏置第二級毒品甲基安非他命之
    濾水設備後，復依丙○○之指示，將領取之物品置於上開張
    清波駕駛之計程車之後車廂，欲將上開毒品送往新竹地區轉
    交他人。惟乙○○與丙○○共同運輸上開第二級毒品之行為
    ，早為臺中憲兵隊人員監控知悉，而派員跟監，於乙○○搭
    乘之計程車運輸上開第二級毒品行經臺中市○○路與大雅路
    口時，即進行逮捕，並在張清波駕駛之計程車後車箱內扣得
    丙○○所有供運輸第二級毒品所用之寶露濾水器1 組、濾水
    蕊25支，及其內藏置之第二級毒品甲基安非他命11包（詳附
    件），及不明白色粉末（含袋重：680.38公克，經鑑驗無任
    何毒品反應），與乙○○所有供聯繫運輸第二級毒品所用之
    行動電話1支（含電池1個。門號0000000000號ＳＩＭ卡，係
    乙○○向友人取得使用，非乙○○所有之物）等物。
二、案經臺中憲兵隊報告臺灣臺中地方法院檢察署檢察官偵查起
    訴。
    理  由
一、訊據上訴人即被告乙○○（下稱被告）雖坦承曾於95年6月1
    7 日依綽號「正兄」（或稱阿正）之丙○○之指示至前開臺
    中市○○街與北平路附近領取快遞物品，並於威盛快遞公司
    之快運詳情單之收件人簽收欄上依「正兄」之指示，偽簽「
    李日發」署名，領取前開濾水設備等物品，並欲送至新竹等
    事實，惟否認有何運輸第二級毒品甲基安非他命等犯行，先
    後辯稱：伊是在澎湖經過莊耀豐之介紹認識「阿正」，在閒
    談中是「阿正」叫伊來臺中幫他做裝濾水器的工作，95 年6
    月17日伊是被利用的，伊並不知道要去領什麼東西，是「阿
    正」叫伊去華美街與北平路口向一個停在路邊的快遞人員領
    的，並在之前即交待領完後坐計程車到新竹竹北交流道下去
    的路邊等，伊不知所領取之物夾藏第二級毒品甲基安非他命
    ，並無運送毒品之犯意，又伊所以會簽寫李日發姓名以領取
    物品，係依丙○○之指示而為云云。惟查：
(一)、被告於95 年6月14日下午，即自行由澎湖搭機至臺灣臺中地
    區，原欲租住於金座飯店，後以歐俊傑名義改租住於臺中市
    ○○路443號東圓旅館511室，於95年6月17日9時許，即由綽
    號「正兄」之丙○○去電被告，促被告前往臺中市○○街與
    北平路附近領取快遞物品，其隨至臺中市○○路口搭乘不知
    情之張清波所駕駛之計程車，前往上開地點，被告到達後，
    即擅以李日發名義，在威盛快遞公司之快運詳情單之收件人
    簽收欄上偽簽「李日發」之署押一枚，並持以交付予快遞公
    司人員，乙○○領取物品後，即將領取之物品置於上開計程
    車之後車廂，欲將上開物品送往新竹地區欲轉交他人等情，
    為被告所自承。而因被告與丙○○共同運輸毒品行為，已為
    臺中憲兵隊人員監控，於被告搭乘之計程車行經臺中市○○
    路與大雅路口時，遭跟監之憲隊人員逮捕，並在張清波駕駛
    之計程車後車箱內扣得供運輸毒品所用之寶露濾水器1 組、
    濾水蕊25支，及其內藏置之第二級毒品甲基安非他命11包、
    及不明白色粉末（經鑑驗無任何毒品反應），與供運輸聯繫
    運輸毒品用之行動電話一支（含電池一個、門號0000000000
    號ＳＩＭ卡一張）等情，亦據證人即負責承辦本案之人員黃
    育祺於原審審理證述明確（見原審卷第142頁以下）； 復有
    常安國際快遞公司運單、商業清單、威盛快運詳情單各一紙
    、扣押物照片（臺中憲兵隊憲揚字第0950000457號解送人犯
    報告書案卷第22、40-43、45-52頁）、臺灣桃園地方法院檢
    察署95 年6月1日95年桃檢惟仁聲監字第585號通訊監察書一
    紙、通訊監察譯文一份（見原審卷第104、123、124 頁）在
    卷可稽；及有寶露濾水器1組、濾水蕊25支、 第二級毒品甲
    基安非他命11包、行動電話一支等扣押可證。而扣押之甲基
    安非他命11包，經先後二次送鑑定結果，均檢出第二級毒品
    甲基安非他命（Methamphetamine）成分 （詳細鑑定情形如
    附件所載）， 有內政部警政署刑事警察局95年8月25日刑鑑
    字第0950120261號鑑定書、96年7月5日刑鑑字第0960083587
    號鑑定書各一份在卷可參（見原審卷第138頁、本院卷第134
    -135頁）。是以，被告依丙○○之指示於前開時、地，在快
    運詳情單收件人簽收欄內偽簽李日發署名，交予快遞公司人
    員，並領取裝有第二級毒品甲基安非他命之濾水設備等快遞
    物品，欲運輸至新竹地區之際，在臺中市○○路與大雅路口
    ，為臺中憲兵隊查獲等情，應可認定。
(二)、被告係使用0000000000號行動電話與綽號「正兄」之丙○○
    聯絡，而依附表一、二、三、四之被告與丙○○之通訊監察
    譯文所示，被告除本案於95 年6月17日曾為丙○○收領並運
    輸甲基安非他命外， 尚曾於95年5月26日、同年6月7日、同
    年6 月14日為丙○○收領並運輸快遞物品等情，業據證人黃
    育祺證述在卷（見原審卷第142、143頁），並有如附表一至
    四所示之前開時日，被告與丙○○間通聯之通訊監察譯文及
    通訊監察書在卷可憑（見原審卷第77、81、82、88、98、99
    、102、103、104、110、111頁）。 又依上開通訊監察譯文
    所示之通話內容觀之，被告每次收領快遞物品前，丙○○均
    會一再提醒被告請其準備，被告領取物品時，丙○○亦同步
    以電話指示被告行動。 甚且於95年6月14日15時06分至16時
    27分間通話時，被告未待丙○○之指示，即逕向快遞人員領
    取快遞物品，而遭丙○○責罵，並以電話詢問被告快遞物品
    是否有破損拆開之跡象，又同日被告不經意說出運抵之目的
    地「新竹」，又再次為丙○○指責謂「厚！你就不要說出來
    ，你就說到了我就知道了」等語，此均有如附表三所示之通
    訊監察譯文附卷可參（見原審卷第98、99頁）。被告為成年
    人，對丙○○如此重視快遞物品，而又蓄意不自己出面領取
    ，並在電話中亦刻意避免談及運送之目的地等怪異之舉措，
    豈有可能對領取物品係何物而不知之理。再參酌依前開扣得
    之第二級毒品甲基安非他命之數量（詳附件所載），市價極
    高。被告若非丙○○可信賴之人，豈有可能隨意任由被告一
    人領取。是以，被告對丙○○如此重視快遞物品，卻又不願
    自己出面領取快遞物，並於電話通聯中刻意隱匿目的地等之
    不使自己曝露身分之不尋常之行為，應有所質疑，而被告既
    已得丙○○之信任，已如前述，丙○○豈有未告知被告領取
    物品之內容物之理！再觀被告為領取甲基安非他命時，於威
    盛快遞公司之快運詳情單之收件人簽收欄，亦不以其真實姓
    名簽收，反以「李日發」名義簽收，此有該快運詳情單影本
    可憑，足認被告為避免調查人員查知收件人係被告之主觀意
    圖甚明。若被告並不知領取物品中夾藏第二級毒品甲基安非
    他命，何以如此刻意隱匿自己之姓名。又依被告與丙○○通
    聯時，曾不經意說出目的地「新竹」，即為丙○○責罵，而
    觀前開被告與丙○○之通訊監察譯文，丙○○並無一語提及
    運送之目的，然被告卻可直接指示計程車司機前往目的地，
    顯見丙○○於被告領取前開甲基安非他命之事前，即曾與被
    告見面並告知被告領取前開甲基安非他命之詳情。準此，依
    前所述，已足推知，被告應知本案領取並運送物品之內容物
    ，為第二級毒品甲基安非他命。被告辯稱：伊不知濾水設備
    內有毒品云云，即無足採。另依前所述丙○○既已刻意隱匿
    自己之真實身分，衡情豈有可能指示被告於快運詳情單收件
    人欄簽署自己之真實姓名，而被告既已經歷前開受領快遞物
    品之種種過程，對此亦應知之甚詳，故其對於在威盛快遞詳
    情單收件人欄上偽造李日發署名方式偽造私文書，並進而交
    付威盛公司以行使之犯行，亦可認定。
(三)、依證人莊義峰（原名莊耀豐）之證述：伊是在臺中的三溫暖
    介紹阿正予被告認識，在介紹認識談話時，並無聽到阿正要
    被告到臺中工作等語（見原審卷第159、162頁）；與被告所
    辯是在澎湖經過莊耀豐之介紹認識阿正，在閒談中是阿正叫
    伊來臺中幫他作裝濾水器的工作云云，明顯不同。又依證人
    黃育祺證述，其自95年5月間起至同年6月17日止均有監聽被
    告與「正兄」之通聯，其等之對談並無談及被告係到臺中從
    事裝設濾水器之工作等語（見原審卷第154 頁），亦核與被
    告與正兄（丙○○）之通訊監察譯文所示之通話內容，並無
    一語提及裝設濾水器工作等語相符（見原審卷第77-124頁）
    。若被告確係受僱於丙○○從事裝設濾水器工作，何以與老
    闆通話之際均無一語提及裝設濾水器之工作事宜。又被告雖
    辯稱係至臺中受僱於「正兄」（丙○○）從事裝設濾水器工
    作，然卻無法具體說明丙○○所經營之公司或商號之地點，
    顯與常情有違，是被告辯稱：伊係受僱於「正兄」（丙○○
    ）到臺中從事裝設濾水器工作云云，顯無可採。辯護人雖為
    被告辯護稱：被告確係不知為阿正運送之物品，為甲基安非
    他命，從檢警之監聽中可知，阿正與大陸毒梟聯絡時都未以
    甲基安非他命之「術語或暗語」聯繫，足見阿正應不知其使
    用之電話為警監聽，然從被告與阿正之監聽譯文中，並未提
    及甲基安非他命之「術語或暗語」，足見阿正應未告知被告
    領取之物品為甲基安非他命，被告應不知情，且若被告知悉
    運送之物品為甲基安非他命，理應會要求高額之報酬，然被
    告為警查獲時身上僅有五十五元，從監聽譯文亦可知，被告
    身上金錢並不豐裕，此亦與常情有違云云，惟查：「正兄」
    （丙○○）之人，在被告不經意說出所在之目的地位置，即
    對被告加以指責，顯見「正兄」（丙○○）對於通話內容可
    能為人監聽一事有所提防，是其於通話中刻意避免提及甲基
    安非他命或其相關之術語或暗語等情，係恐遭警方人員監聽
    ，並無違常情。況依前開通訊監察譯文所示之通話內容，被
    告與「正兄」（丙○○）常有會面，「正兄」（丙○○）既
    對以行動電話通聯有遭人監聽之顧慮，且運輸第二級毒品甲
    基安非他命之罪責非輕，故其乘與被告會面時，方指示交待
    被告領取甲基安非他命並運輸之細節，亦非不可想見。另為
    他人運送毒品可能原因非一，故尚難僅以被告身上之財物不
    多，即率爾直接推論「被告應不知領取並運送之物品內有甲
    基安非他命，而無運輸甲基安非他命之主觀犯意」。是以，
    辯護人前開所辯，亦難憑採。
(四)、綜上所述，被告就共同運輸第二級毒品部分之前開辯詞，應
    係臨訟飾卸之詞，與事實不符，不能採信。另查，綽號「正
    兄」（或阿正）之人為丙○○，業據被告供述在卷（本院卷
    第95頁反面），並有丙○○之照片二張在卷可稽（本院卷第
    80頁）；另卷附台灣桃園地方法院檢察署95年度偵字第2593
    8等案之起訴書（本院卷第60-72頁）亦載明「綽號正兄之丙
    ○○」、「丙○○‧‧‧（另案偵辦中）」等語，足見被告
    所稱綽號「正兄」（或阿正）之人為丙○○，應無疑義。而
    被告及其選任辯護人雖聲請本院傳喚證人即綽號「正兄」之
    丙○○到庭詰問，證明被告是否知悉濾水器內藏有毒品甲基
    安非他命乙情？然證人丙○○現設籍於台中市○○區○○路
    三段10號（即北屯區戶政事務所），有法務部戶役政連結作
    業系統查詢之丙○○戶籍資料在卷可憑（本院卷第197 頁）
    。經以該址傳喚證人丙○○，被以「應受送達人已遷移他處
    」事由退回傳票，有退回之信封、傳票在卷可稽，而被告之
    選任辯護人又未補陳報丙○○現住地址（見本院卷第203 頁
    送達證書上之記載），本院自屬無從傳喚得證人丙○○到庭
    行交互詰問。惟被告確實知悉其為丙○○提領、運送之濾水
    器內藏有甲基安非他命乙情，已論述如上，事證極為明確，
    自無待證人丙○○能到庭並經交互詰問後始終結本案之必要
    。本案上訴審之辯護人於本院上訴審曾聲請傳訊證人黃育祺
    或向國防部憲兵司部台北市南區憲兵隊函查，綽號阿正之人
    是否於監聽中曾與大陸毒梟談論毒品價格，亦曾與竹北主嫌
    談論毒品等情。然被告確實知悉其為丙○○提領、運送之濾
    水器內藏有甲基安非他命乙情，已論述如上，事證極為明確
    。本院認無傳訊黃育祺及函查之必要，併此敘明。本案事證
    明確，被告前開犯行應堪認定，自應依法論科。
二、查我國刑法業於中華民國94年2月2日以總統華總一義字第09
    400014901號令修正公布，並自95年7月1日施行。 被告行為
    後，其應適用之相關法律已有變更，茲就與本案適用有關之
    條文，比較說明如下：(一)、刑法第三十三條第五款業經修正
    公布，修正後刑法第三十三條第五款規定「罰金：新臺幣一
    千元以上，以百元計算之」，與修正前刑法第三十三條第五
    款規定「罰金：（銀元）一元以上」不同。另罰金刑之加重
    ，依修正後刑法第六十七條規定，其最高度及最低度同加重
    之，較修正前刑法第六十八條規定，僅加重其最高度，為不
    利於被告。經比較新舊法結果，以舊法即行為時法較有利於
    被告，故依刑法第二條第一項前段規定，自應適用行為時之
    修正前刑法第三十三條第五款、修正前刑法第六十八條之規
    定。(二)、牽連犯部分：刑法第五十五條後段關於牽連犯之規
    定業已刪除，是被告犯後法律已有變更，而本件被告於舊法
    時期所犯如後所述之運輸第二級毒品犯行、行使偽造私文書
    犯行間，依新法應各別多次論斷之結果（即數罪併罰），其
    刑度顯較修正前應依刑法第五十五條後段之規定以從一重之
    處斷結果為重，經比較新舊法結果，應依刑法第二條第一項
    前段之規定，適用有利於被告之法律，即適用被告行為時之
    修正前刑法第五十五條後段牽連犯之規定從一重處斷。(三)、
    共同正犯部分：按：九十五年七月一日起施行之刑法第二條
    第一項規定：「行為後法律有變更者，適用行為時之法律。
    但行為後之法律有利於行為人者，適用最有利於行為人之法
    律。」改採「從舊從輕」主義，係規範行為後法律變更所衍
    生新舊法律比較適用之準據法，以適用最有利於行為人之法
    律為原則。準此，法院裁判時已在新法施行之後，如新舊法
    條文之內容有所修正，除其修正係無關乎處罰之輕重或要件
    內容之不同，而僅為其他純文字之修正，非該條所指之法律
    有變更者，依本院最近見解，可毋庸依該規定為新舊法之比
    較，而應依一般法律適用原則，適用裁判時法外，即應適用
    新法第二條第一項之規定，為「從舊從輕」之比較。刑法第
    二十八條原規定：「二人以上共同『實施』犯罪之行為者，
    皆為共同正犯。」新法修正為：「二人以上共同『實行』犯
    罪之行為者，皆為共同正犯。」將舊法之「實施」修正為「
    實行」。原「實施」之概念，包含陰謀、預備、著手及實行
    等階段之行為，修正後僅共同實行犯罪行為始成立共同正犯
    。是新法共同正犯之範圍已有限縮，排除陰謀犯、預備犯之
    共同正犯。新舊法就共同正犯之範圍既因此而有變動，自屬
    犯罪後法律有變更，而非僅屬純文字修正，應有新舊法比較
    適用之問題（最高法院九十六年度台上字第九三四號裁判要
    旨參照）。本案被告不論依修正前、後刑法第二十八條規定
    ，均成立共同正犯，新法並無較有利於被告，依刑法第二條
    第一項前段規定，自應適用行為時即修正前之刑法第二十八
    條之規定。
三、查甲基安非他命，係屬毒品危害防制條例第二條第二項第二
    款所規範之第二級毒品。按：(一)、毒品危害防制條例之運輸
    毒品罪，所稱之「運輸」係指轉運輸送而言，不以國外輸入
    國內或國內輸出國外者為限，其在「國內運送」者，亦屬之
    ，至於運輸之動機、目的是否意在為己或為他人，運輸之方
    法為海運、空運、陸運或兼而有之，均非所問。至零星夾帶
    或短途持送者，雖得斟酌實際情形，依持有毒品罪論科，但
    仍以無運輸或販賣之意圖者為限。又「運輸」係指本於運輸
    之意思而搬運輸送而言，倘其有此意圖，一有搬運輸送之行
    為，犯罪即已成立，並非以運抵目的地為完成犯罪之要件，
    亦不以兩地間毒品直接搬運輸送移轉存置於特定地點為限。
    其以迂迴、輾轉方法，利用不相同之運輸工具、方法，將特
    定之毒品移轉運送至終極目的地者，其各階段之運送行為，
    均不失為「運輸」行為之一種。 查，被告於95年6月17日，
    自快遞公司送貨員領取甲基安非他命後，乘坐計程車欲將甲
    基安非他命自臺中運送至新竹，路途非屬短程，且第二級毒
    品甲基安非他命之數量，驗前總毛重達3970．36公克（含包
    裝塑膠袋總重約59．95公克，其詳如附件所載），顯已非零
    星夾帶甚明，依前揭說明，自應屬運輸第二級毒品甲基安非
    他命之行為無訛。(二)、次按刑法上之偽造署押罪，係指單純
    偽造簽名、捺印或以其他符號代簽名而言，若在制式之書類
    上偽造他人簽名，已為一定意思表示，具有申請書或收據等
    類之性質者，則係犯偽造文書罪。查，本案被告在威盛快遞
    公司之快運詳情單上收件人簽收欄上偽簽「李日發」之署押
    ，復將之交回威盛快遞公司，用以證明收受之意思表示及其
    收受之事實，顯然於該等文件之內容已有所主張，該等文件
    即具備私文書之性質（最高法院83年台上字6631號判例參照
    ），並足以生損害於威盛快遞公司管理交付客戶運送貨物資
    料之正確性，及使被害人李日發之權益受損。(三)、核被告所
    為，係犯毒品危害防制條例第四條第二項運輸第二級毒品罪
    及刑法第二百十六條、第二百十條之行使偽造私文書罪。被
    告偽造李日發署押之行為，係其偽造私文書之部分行為，不
    另論以偽造署押罪；又偽造文書後，持以行使，偽造之低度
    行為則為行使之高度行為所吸收，亦不論以偽造私文書罪。
    被告在威盛快遞公司之快運詳情單之收件人簽收欄上偽簽「
    李日發」之署押，復將之交回威盛快遞公司部分，所犯係刑
    法第二百十六條、第二百十條之行使偽造私文書罪。公訴人
    認被告此部分所為，係涉犯刑法第二百十七條第一項偽造署
    押罪云云，容有誤會，起訴法條應予變更。被告利用不知情
    之計程車司機運送毒品，為間接正犯；並就運輸第二級毒品
    與行使偽造私文書部分與丙○○間，有犯意聯絡、行為分擔
    ，為共同正犯。又被告所犯運輸第二級毒品罪及行使偽造私
    文書罪間，具有方法、目的之牽連關係，應依修正前刑法第
    五十五條後段規定，從一重之運輸第二級毒品罪處斷。(四)、
    復按，現行刑法第二條第一項明文規定：「行為後法律有變
    更者，適用行為時之法律。但行為後之法律有利於行為人者
    ，適用最有利於行為人之法律。」惟此「法律變更」與法律
    修正之概念有別；所謂法律變更應係指因法律修正而「刑罰
    」有實質之更異而言（如修正後新舊法法定本刑輕重變更）
    ，始有依上開規定為準據法而比較適用新法或舊法之問題。
    如新舊法處罰之輕重仍然相同，並無有利或不利之情形，即
    無適用上開規定為比較之餘地，自應依一般法律適用之原則
    ，適用現行、有效之裁判時法論處（最高法院96年度台上字
    第2058號判決意旨參照）。經查，被告乙○○原名黃秉洋，
    前於94年8月間， 因妨害自由案件，經臺灣澎湖地方法院以
    94度馬簡字第94號判處有期徒刑六月確定，於同年10月27日
    執行完畢等情，有臺灣高等法院被告前案紀錄表在卷可參，
    其於受有期徒刑執行完畢後，五年以內故意再犯本件有期徒
    刑以上之罪，為累犯，揆之上開說明，應依修正後之刑法第
    四十七條第一項之規定，加重其刑（運輸第二級毒品罪之法
    定本刑無期徒刑部分，依法不得加重其刑，僅就有期徒刑及
    得併科罰金部分加重）。
四、原審認被告犯罪事證明確，予以論罪科刑，固非無見。惟查
    ：(一)刑事訴訟法第九十五條第一款規定：「訊問被告應先告
    知犯罪嫌疑及所犯所有罪名，罪名經告知後，認為應變更者
    ，應再告知」，乃被告在刑事訴訟程序上應受告知之權利，
    為憲法第八條第一項正當法律程序保障內容之一，旨在使被
    告能充分行使防禦權，以維審判程序之公平。法院就新增或
    變更之罪名，均應於其認為有新增或變更之時，隨時、但至
    遲於審判期日前踐行告知之程序，使被告知悉而充分行使其
    防禦權，始能避免突襲性裁判，而確保其權益（最高法院96
    年度台上字第2058號判決意旨參照）。本件檢察官起訴書就
    被告本件犯行，所載起訴罪名為毒品危害防制條例第四條第
    二項之運輸第二級毒品罪嫌，及刑法第二百十七條第一項之
    偽造署押罪嫌，原審除論處檢察官起訴之運輸第二級毒品罪
    名外，並就檢察官起訴「被告於威盛快遞公司之快遞詳情單
    收件人簽收欄上偽簽『李日發』署押」部分，改論被告犯刑
    法第二百十六條、第二百十條之行使偽造私文書罪名。然依
    原審九十五年十月十三日審判筆錄之記載，審判長對被告僅
    告知檢察官起訴書記載之罪名，而未告知嗣後改論之新罪名
    （見原審卷第一九六頁），依上揭說明，其訴訟程序難謂無
    瑕疵可指。(二)、刑事訴訟法第二百八十八條第三項，明定除
    簡式審判程序案件外，審判長就被告被訴事實為訊問者，應
    於調查證據程序之最後行之，以符改良式當事人進行主義之
    修法精神。此項被訴事實之訊問，乃事實審法院必須踐行之
    法定程序之一，旨在使被告有辯明犯罪嫌疑之機會，及陳述
    有利於己之事實，屬被告行使防禦權最重要之一環。倘審判
    長於調查證據程序完畢後，疏未就被告之被訴事實予以訊問
    ，無異剝奪其防禦權之行使，抑且有害於公平審判及程序正
    義，其本此有瑕疵之審判程序所為之判決，自有判決不適用
    法則之違背法令。又檢察官之起訴書，雖已依同法第二百六
    十四條第二項第二款規定，記載犯罪事實，但於調查被告被
    訴之犯罪事實時，應依前揭規定踐行「訊問」之程序，不得
    僅依同法第一百六十四條或第一百六十五條規定，提示檢察
    官之起訴書或告以要旨，以取代「訊問」被訴事實（最高法
    院96年度台上字第2058號判決意旨參照）。本件原審之審判
    程序，依審判筆錄記載，審判長並未就被告被訴之犯罪事實
    ，依法踐行「訊問」之程序，而僅以「對檢察官起訴之犯罪
    事實有何意見？（提示並告以要旨）」一語取代（見原審卷
    第二０八頁），即為有罪之判決，自屬於法有違。(三)、本院
    審理時，就扣押11包甲基安非他命其中編號1至10號之10 包
    送鑑定（即第二次鑑定），計取樣0.22公克鑑定用罄，又有
    一部份甲基安非他命減少（15.44公克）， 研判可能為晶體
    表面殘存溶劑揮發造成重量之減少，有前開內政部警政署刑
    事警察局96年7月5日刑鑑字第0960083587號鑑定書在卷可參
    ，致原審諭知沒收銷燬之甲基安非他命與本院本審所諭知沒
    收銷燬之甲基安非他命重量即有所不同，是原審就此部分所
    為沒收銷燬之甲基安非他命重量即有未合。(四)、原判決據上
    論結欄漏引累犯之法條，亦有未當。被告上訴意旨仍執陳詞
    ，否認犯罪，指摘原判決不當，雖無理由，惟原判決關於運
    輸第二級毒品部分既有上述可議之處，即屬無可維持，自應
    由本院將原判決此部分撤銷改判；執行刑部分亦因失所附麗
    ，應一併撤銷。爰審酌被告犯罪之動機、目的、手段，其不
    顧毒品對國民健康戕害甚鉅，及政府禁絕毒品之禁令，而運
    輸第二級毒品甲基安非他命，所運送之甲基安非他命數量甚
    鉅，嚴重危害社會治安，並助長毒品之氾濫，惡性非輕，及
    其在此運輸毒品案件中之角色，及其犯後態度等一切情狀，
    量處如主文第二項所示之刑。
五、另：（１）、扣押之第二級毒品甲基安非他命11包（經兩次
    鑑定，驗餘總淨重3893.90 公克）係屬第二級毒品，應依毒
    品危害防制條例第十八條第一項前段規定，諭知沒收銷燬之
    。前開第二級毒品甲基安非他命鑑驗時，鑑定用罄之0.85公
    克及0.22公克，暨研判可能為晶體表面殘存溶劑揮發造成重
    量減少之15.44 公克，既已滅失，自不為沒收銷燬之諭知。
    （２）、寶露濾水器一組、濾水蕊二十五支，係作為被告運
    輸毒品時掩護之用；另上開甲基安非他命11包之外包裝塑膠
    袋11個（總重59.95公克）， 既係用於包裹毒品，防其裸露
    、潮濕，便於運輸，亦係供運輸第二級毒品所用之物，且上
    開物品依被告所述，既係共犯丙○○指示被告領取，應屬共
    犯丙○○所有之物，均應依毒品危害防制條例第十九條第一
    項之規定宣告沒收之。（３）、扣案之Ｎ○ＫＩＡ牌之行動
    電話一支（含電池一個），係被告所有之物，業據被告供述
    在卷（本院卷第50頁反面），且供犯運輸第二級毒品所用，
    亦應依毒品危害防制條例第十九條第一項之規定諭知沒收；
    至該手機所使用之0000000000號之ＳＩＭ卡一張，因該門號
    係被告友人所申請，被告向該友人拿來使用，亦據被告於本
    院供述在卷（本院卷第50頁反面），自非被告所有之物，不
    得為沒收之諭知。（４）、又被告於威盛快運詳情單收件人
    簽收欄上偽造「李日發」署押一枚，應依刑法第二百十九條
    規定宣告沒收。至前開快運詳情單一紙已交付予威盛公司為
    該公司所有，不得為沒收之諭知。
據上論結，應依刑事訴訟法第三百六十九條第一項前段、第三百
六十四條、第二百九十九條第一項前段、第三百條，毒品危害防
制條例第四條第二項、第十八條第一項前段、第十九條第一項，
刑法第十一條、第二條第一項前段、刑法第二百十六條、第二百
十條、第四十七條第一項、第二百十九條、（修正前）第二十八
條、（修正前）第五十五條後段、（修正前）第三十三條第五款
、（修正前）第六十八條，判決如主文。
本案經檢察官甲○○到庭執行職務。
中　　華　　民　　國　　96　　年　　10　　月　　11　　日
            刑事第四庭    審判長法　官  洪  耀  宗
                                法　官  劉  登  俊
                                法　官  江  德  千
上列正本證明與原本無異。
如不服本判決應於收受送達後十日內向本院提出上訴書狀，其未
敘述上訴之理由者並得於提起上訴後十日內向本院補提理由書 (
均須按他造當事人之人數附繕本)。
                                書記官  吳  麗  琴
中　　華　　民　　國　　96　　年　　10　　月　　11　　日
【附錄論罪科刑法條】：
毒品危害防制條例第四條第二項：
製造、運輸、販賣第二級毒品者，處無期徒刑或七年以上有期徒
刑，得併科新臺幣七百萬元以下罰金。
刑法第二百十六條：
行使第210條至第215條之文書者，依偽造、變造文書或登載不實
事項或使登載不實事項之規定處斷。
刑法第二百十條：
偽造、變造私文書，足以生損害於公眾或他人者，處5年以下有
期徒刑。
附件
┌──┬────┬────┬────┬─────┬────┐
│編號│毛    重│淨    重│取    重│餘  淨  重│袋    重│
│    │（公克）│（公克）│（公克）│ （公克） │（公克）│
├──┼────┼────┼────┼─────┼────┤
│ １ │  361.56│  356.11│  0.01  │   356.10 │  5.45  │
├──┼────┼────┼────┼─────┼────┤
│ ２ │  360.29│  354.84│  0.01  │   354.83 │  5.45  │
├──┼────┼────┼────┼─────┼────┤
│ ３ │  384.30│  378.85│  0.01  │   378.84 │  5.45  │
├──┼────┼────┼────┼─────┼────┤
│ ４ │  359.82│  354.37│  0.01  │   354.36 │  5.45  │
├──┼────┼────┼────┼─────┼────┤
│ ５ │  354.19│  348.74│  0.01  │   348.73 │  5.45  │
├──┼────┼────┼────┼─────┼────┤
│ ６ │  369.06│  363.61│  0.13  │   363.48 │  5.45  │
├──┼────┼────┼────┼─────┼────┤
│ ７ │  343.17│  337.72│  0.01  │   337.71 │  5.45  │
├──┼────┼────┼────┼─────┼────┤
│ ８ │  346.50│  341.05│  0.01  │   341.04 │  5.45  │
├──┼────┼────┼────┼─────┼────┤
│ ９ │  379.67│  374.22│  0.01  │   374.21 │  5.45  │
├──┼────┼────┼────┼─────┼────┤
│ １０ │  373.25│  367.80│  0.01  │   367.79 │  5.45  │
├──┼────┼────┼────┼─────┼────┤
│  │  322.26│  316.81│  0     │   316.81 │  5.45  │
├──┼────┼────┼────┼─────┼────┤
│合計│ 3954.07│ 3894.12│  0.22  │  3893.90 │ 59.95  │
├──┴────┴────┴────┴─────┴────┤
│      以上為刑鑑字第0960083587號鑑定書附件資料          │
├────────────────────────────┤
│【第一次鑑定】：即95年8月25日刑鑑字第0950120261號鑑定書 │
│  1.驗前總毛重：3970.36公克（含包裝塑膠袋重：59.95公    │
│    克）                                                │
│  2.就其中編號11部分，取0.85公克鑑定用罄，檢出第二級毒  │
│    品甲基安非他命成分。                                │
│  3.純度約為81.1％。                                    │
│  4.驗餘總淨重為3909.56公克 （即3970.36公克－59.95公克  │
│    －0.85公克＝3909.56公克                             │
│                                                        │
│【第二次鑑定】：即96年7月5日刑鑑字第0960083587號鑑定書  │
│  1.驗前總毛重：3954.07公克（含包裝塑膠袋重：59.95公克  │
│    ，不含第一次鑑定取樣用罄之0.85公克）                │
│  2.就編號1-10等10包鑑定，共取0.22公克鑑定用罄，檢出第  │
│    二級毒品甲基安非他命成分。                          │
│  3.驗餘總淨重為3893.90公克 （即3954.07公克－59.95公克  │
│    －0.22公克＝3893.90公克                             │
│                                                        │
│【重量差異之說明】：                                    │
│  第一次鑑定後11包驗餘總淨重為3909.56公克， 第二次鑑定  │
│  前11包驗前總淨重為3894.12公克 （即3954.07公克－59.95  │
│  公克＝3894.12公克），重量減少15.44公克，因送驗證物外  │
│  觀均呈潮濕狀，研判可能為晶體表面殘存溶劑揮發造成重量  │
│  之減少。                                              │
│                                                        │
└────────────────────────────┘
附表一：
┌──┬──────┬────┬─────┬─────┬───────────────────────┐
│編號│日期        │時間    │發話      │受話      │通話內容                                      │
├──┼──────┼────┼─────┼─────┼───────────────────────┤
│1   │九十五年    │十時二十│0000000000│0000000000│A叫B起床整理一下。                            │
│    │五月二十六日│六分七秒│（正兄）  │（乙○○）│                                              │
├──┼──────┼────┼─────┼─────┼───────────────────────┤
│2   │九十五年    │十一時十│0000000000│0000000000│A：走來了沒有？                               │
│    │五月二十六日│一分十一│（正兄）  │（乙○○）│B：起來了啊！                                 │
│    │            │秒      │          │          │A：現在有沒有辦法@#$（模糊）嗎？              │
│    │            │        │          │          │B：有啊！                                     │
│    │            │        │          │          │A：你趕快#$%趕快坐車到華美街和北平路。        │
│    │            │        │          │          │B：華美街和北平路。                           │
│    │            │        │          │          │A：嘿！那裡有一間香奈兒汽車旅館，你先過去那邊 │
│    │            │        │          │          │   。                                         │
│    │            │        │          │          │B：哦！                                       │
│    │            │        │          │          │A：等一下過去哦？                             │
│    │            │        │          │          │B：沒有啦！你先過去那裡啦！你馬上去！坐計程車 │
│    │            │        │          │          │   到華美街和北平路，坐計程車現在過去那裡！你 │
│    │            │        │          │          │   聽到嗎？                                   │
│    │            │        │          │          │A：有啊！                                     │
│    │            │        │          │          │B：現在馬上去！                               │
│    │            │        │          │          │A：好。                                       │
├──┼──────┼────┼─────┼─────┼───────────────────────┤
│3   │九十五年    │十二時六│0000000000│0000000000│A：坐車了沒？                                 │
│    │五月二十六日│分二十七│（正兄）  │（乙○○）│B：在車上了啊！                               │
│    │            │秒      │          │          │A：你等一下過去你就‧‧‧你就車不用換，（東） │
│    │            │        │          │          │   西搬了就直接去就好了。                     │
│    │            │        │          │          │B：在那裡？                                   │
│    │            │        │          │          │A：你先過去崇德路家樂福啦！你就說你進哥（音譯 │
│    │            │        │          │          │   ）的小弟就好了。                           │
│    │            │        │          │          │B：要進去家樂‧‧‧。                         │
│    │            │        │          │          │A：沒有啦！門口門口！到門口你就看他他的車在那 │
│    │            │        │          │          │   了啊！那你說你是進哥小弟，進哥的小弟，然後 │
│    │            │        │          │          │   計程車不用換，你就東西搬了你就去好了！     │
│    │            │        │          │          │B：不過‧‧‧我的身上‧‧‧沒錢了。           │
│    │            │        │          │          │A：你‧‧‧跟‧‧‧我錢會拿給你！你擔心什麼？ │
│    │            │        │          │          │B：好好好！                                   │
│    │            │        │          │          │A：這樣知道啦？進哥啦！你說你是進哥的小弟就好 │
│    │            │        │          │          │   了。                                       │
│    │            │        │          │          │B：哦！好！                                   │
├──┼──────┼────┼─────┼─────┼───────────────────────┤
│4   │九十五年    │十二時十│0000000000│0000000000│A：你怎麼還沒到？                             │
│    │五月二十六日│六分零秒│（正兄）  │（乙○○）│B：應該就快到了‧‧‧有啊！到了到了！         │
│    │            │        │          │          │A：你有看到他們的車嗎？                       │
│    │            │        │          │          │B：什麼車？                                   │
│    │            │        │          │          │A：他們的貨車啊！他們用好幾次了，你不知道？   │
│    │            │        │          │          │B：沒有耶？                                   │
│    │            │        │          │          │A：機巴！他又跑掉了！你到那裡了？你還沒有家樂 │
│    │            │        │          │          │   福的門口啊？                               │
│    │            │        │          │          │B：我在家樂福的門口了啊！                     │
│    │            │        │          │          │A：你跟他說一直往前走！                       │
│    │            │        │          │          │B：再直直走？                                 │
│    │            │        │          │          │A：你不要下車，我現再打給他！                 │
│    │            │        │          │          │B：好！                                       │
│    │            │        │          │          │A：（A用另一手機打電話跟對方說話）（嘿！他到啦│
│    │            │        │          │          │  ！他說他沒有看到你吶！‧‧‧‧‧‧啊？我叫我│
│    │            │        │          │          │  公司的人。‧‧‧‧‧‧對啊！他現在坐計程車，│
│    │            │        │          │          │  他說沒有看到貨車啊！‧‧‧‧‧‧他現在在家樂│
│    │            │        │          │          │  福的門口！‧‧‧‧‧‧他現在在家樂福的門口，│
│    │            │        │          │          │  他坐計程車！‧‧‧‧‧‧啥？他姓黃！你叫他阿│
│    │            │        │          │          │  洋（音譯）！‧‧‧‧‧‧啊？對對對！‧‧‧‧│
│    │            │        │          │          │  ‧‧那不關我客戶的啦！‧‧‧‧‧‧他現在在門│
│    │            │        │          │          │  口等你耶！歹勢‧‧‧‧‧‧好好！OK！）B：喂 │
│    │            │        │          │          │  ！                                          │
│    │            │        │          │          │A：你有看到嗎？他剛到啊！                     │
│    │            │        │          │          │B：有有有（B叫計程車司機開後車廂）。          │
├──┼──────┼────┼─────┼─────┼───────────────────────┤
│5   │九十五年    │十二時二│0000000000│0000000000│A：進哥哦？                                   │
│    │五月二十六日│十二分十│          │（正兄）  │B：嗯！                                       │
│    │            │三秒    │          │          │A：我現在是直接從那‧‧‧那個‧‧‧。         │
│    │            │        │          │          │B：對對對！                                   │
│    │            │        │          │          │A：那‧‧‧就‧‧‧那過去之後呢？             │
│    │            │        │          │          │B：我會跟你說啦！一樣就是這樣啦！到那我會拿錢 │
│    │            │        │          │          │   給你啦！                                   │
│    │            │        │          │          │A：嗯！好！                                   │
│    │            │        │          │          │B：你‧‧‧你手機不是沒錢了？                 │
│    │            │        │          │          │A：我‧‧‧跟我‧‧‧那個借‧‧‧還是你‧‧‧ │
│    │            │        │          │          │   要打給我？                                 │
│    │            │        │          │          │B：不用啦！你就直接走過來就好了啦！           │
│    │            │        │          │          │A：嗯！                                       │
│    │            │        │          │          │B：直接往那走就好了！                         │
│    │            │        │          │          │A：嗯！                                       │
│    │            │        │          │          │B：好不好？就一樣那樣就好了啦！               │
│    │            │        │          │          │A：嗯！                                       │
│    │            │        │          │          │B：你‧‧‧就是這樣啦！我看怎樣再打給你啦！   │
│    │            │        │          │          │A：哦！                                       │
│    │            │        │          │          │A（應與0000000000同一人，跟別人借的電話）     │
├──┼──────┼────┼─────┼─────┼───────────────────────┤
│6   │九十五年    │十三時三│0000000000│0000000000│B：喂？                                       │
│    │五月二十六日│十四分五│（正兄）  │（乙○○）│A：‧‧‧看‧‧‧你就走（收訊不良）           │
│    │            │十八秒  │          │          │B：看到‧‧‧什麼？                           │
│    │            │        │          │          │A：到了，東西搬在路邊，放著就你就走！         │
│    │            │        │          │          │B：我要走去那？                               │
│    │            │        │          │          │A：你回頭回來，我在後面等你！我拿錢給你啦！   │
│    │            │        │          │          │B：我回頭哦？                                 │
│    │            │        │          │          │A：你就到了，東西搬了搬下來，你再回頭！我在後 │
│    │            │        │          │          │   面等你！                                   │
│    │            │        │          │          │B：好好好。                                   │
└──┴──────┴────┴─────┴─────┴───────────────────────┘
附表二：
┌──┬──────┬────┬─────┬─────┬───────────────────────┐
│編號│日期        │時間    │發話      │受話      │通話內容                                      │
├──┼──────┼────┼─────┼─────┼───────────────────────┤
│1   │九十五年六月│十一時四│0000000000│0000000000│A叫B準備準備等我電話。                        │
│    │七日        │分二十六│（正兄）  │（乙○○）│                                              │
│    │            │秒      │          │          │                                              │
├──┼──────┼────┼─────┼─────┼───────────────────────┤
│2   │九十五年六月│十一時十│0000000000│0000000000│A跟B說等一下準備出門了。                      │
│    │七日        │六分二十│（正兄）  │（乙○○）│                                              │
│    │            │九秒    │          │          │                                              │
├──┼──────┼────┼─────┼─────┼───────────────────────┤
│3   │九十五年六月│十一時四│0000000000│0000000000│A叫B過來文心路跟昌平路。                      │
│    │七日        │十七分四│（正兄）  │（乙○○）│                                              │
│    │            │十一秒  │          │          │                                              │
├──┼──────┼────┼─────┼─────┼───────────────────────┤
│4   │九十五年六月│十二時三│0000000000│0000000000│A跟B說到了。B叫A在那就好了。                  │
│    │七日        │分七秒  │（乙○○）│（正兄）  │                                              │
├──┼──────┼────┼─────┼─────┼───────────────────────┤
│5   │九十五年六月│十二時五│0000000000│0000000000│B叫A在那在（再）等一下，人馬上過來。          │
│    │七日        │十九分五│（乙○○）│（正兄）  │                                              │
│    │            │十九秒  │          │          │                                              │
├──┼──────┼────┼─────┼─────┼───────────────────────┤
│6   │九十五年六月│十三時十│0000000000│0000000000│A叫B仔細看東西有開過去嗎。B問A有準備一些東西現│
│    │七日        │六分三十│（正兄）  │（乙○○）│在可以給我用嗎。                              │
│    │            │二秒    │          │          │                                              │
├──┼──────┼────┼─────┼─────┼───────────────────────┤
│7   │九十五年六月│十三時五│0000000000│0000000000│A叫B到水果行旁邊看仔細一點。                  │
│    │七日        │十二分三│（正兄）  │（乙○○）│                                              │
│    │            │十一秒  │          │          │                                              │
├──┼──────┼────┼─────┼─────┼───────────────────────┤
│8   │九十五年六月│十四時三│0000000000│0000000000│A叫B走進去一點不要在路邊晃，並叫A看仔細一點， │
│    │七日        │分二十八│（正兄）  │（乙○○）│看東西有沒有開過。A跟B說對方會在燒肉飯那。    │
│    │            │秒      │          │          │                                              │
├──┼──────┼────┼─────┼─────┼───────────────────────┤
│9   │九十五年六月│十四時十│0000000000│0000000000│A叫B看仔細一點，我叫你過去你再過去。          │
│    │七日        │分二十一│（正兄）  │（乙○○）│                                              │
│    │            │秒      │          │          │                                              │
├──┼──────┼────┼─────┼─────┼───────────────────────┤
│10  │九十五年六月│十四時十│0000000000│0000000000│A叫B攔一台計程車在燒肉飯店對面看，A跟B說對方會│
│    │七日        │一分二十│（正兄）  │（乙○○）│在燒肉飯那下。                                │
│    │            │七秒    │          │          │                                              │
├──┼──────┼────┼─────┼─────┼───────────────────────┤
│11  │九十五年六月│十四時十│0000000000│0000000000│A問B有看到嗎？B回答有。A叫B看仔細一點，看東西 │
│    │七日        │六分三十│（正兄）  │（乙○○）│有沒有給人家開過。                            │
│    │            │六秒    │          │          │                                              │
├──┼──────┼────┼─────┼─────┼───────────────────────┤
│12  │九十五年六月│十四時十│0000000000│0000000000│A問B有沒有問題？B回答說有一件好像是裂開的，不 │
│    │七日        │八分十秒│（正兄）  │（乙○○）│像是打開過的，A說沒問題就好。                 │
├──┼──────┼────┼─────┼─────┼───────────────────────┤
│13  │九十五年六月│十四時二│0000000000│0000000000│A跟B說叫司機從中清路的交流道上。              │
│    │七日        │十一分三│（正兄）  │（乙○○）│                                              │
│    │            │十一秒  │          │          │                                              │
├──┼──────┼────┼─────┼─────┼───────────────────────┤
│14  │九十五年六月│十四時二│0000000000│0000000000│A跟B說一上交流道馬上打電話給A                 │
│    │七日        │十三分三│（正兄）  │（乙○○）│                                              │
│    │            │十九秒  │          │          │                                              │
├──┼──────┼────┼─────┼─────┼───────────────────────┤
│15  │九十五年六月│十四時三│0000000000│0000000000│A問B上交流道了嗎？B回答還沒，司機說快到了。   │
│    │七日        │十三分五│（正兄）  │（乙○○）│                                              │
│    │            │秒      │          │          │                                              │
├──┼──────┼────┼─────┼─────┼───────────────────────┤
│16  │九十五年六月│十四時三│0000000000│0000000000│A跟B說我上高速公路了，B跟A說到那裡再打電話給我│
│    │七日        │十六分二│（乙○○）│（正兄）  │。                                            │
│    │            │十六秒  │          │          │                                              │
├──┼──────┼────┼─────┼─────┼───────────────────────┤
│17  │九十五年六月│十五時二│0000000000│0000000000│A叫B不要下錯地方。                            │
│    │七日        │十三分八│（正兄）  │（乙○○）│                                              │
│    │            │秒      │          │          │                                              │
└──┴──────┴────┴─────┴─────┴───────────────────────┘
附表三：
┌──┬──────┬────┬─────┬─────┬───────────────────────┐
│編號│日期        │時間    │發話      │受話      │通話內容                                      │
├──┼──────┼────┼─────┼─────┼───────────────────────┤
│1   │九十五年    │十一時三│0000000000│0000000000│A跟B說十二點的客滿，要坐一點四十五的，A跟B說差│
│    │六月十四日  │十四分十│（乙○○）│（正兄）  │不多要兩點。B跟A說又不是第一次做工作，B罵A。B │
│    │            │八秒    │          │          │跟A說他考慮一下在看要不要A過來。              │
├──┼──────┼────┼─────┼─────┼───────────────────────┤
│2   │九十五年    │十三時三│0000000000│0000000000│A跟B說有票了，B叫A直接坐計程車到上次住的飯店那│
│    │六月十四日  │十分三十│（乙○○）│（正兄）  │。                                            │
│    │            │九秒    │          │          │                                              │
├──┼──────┼────┼─────┼─────┼───────────────────────┤
│3   │九十五年    │十五時六│0000000000│0000000000│A：喂！這東西已經到了耶！                     │
│    │六月十四日  │分五十一│（乙○○）│（正兄）  │B：我知道我知道！你有看到車吧？               │
│    │            │秒      │          │          │A：已‧‧‧已‧‧‧我已經領了！               │
│    │            │        │          │          │B：你領了？                                   │
│    │            │        │          │          │A：對啊！                                     │
│    │            │        │          │          │B：現在呢？                                   │
│    │            │        │          │          │A：現在在等你啊！                             │
│    │            │        │          │          │B：你怎麼大主大意，我都還沒叫你領，你就先領了 │
│    │            │        │          │          │   ？                                         │
│    │            │        │          │          │A：沒有啊！他就直接找我，就叫我領了啊！       │
│    │            │        │          │          │B：好啦！在那等我啦！                         │
│    │            │        │          │          │A：好！                                       │
├──┼──────┼────┼─────┼─────┼───────────────────────┤
│4   │九十五年    │十五時七│0000000000│0000000000│A：喂？                                       │
│    │六月十四日  │分五十九│（乙○○）│（正兄）  │B：怎麼啦？                                   │
│    │            │秒      │          │          │A：還是我先把找西搬‧‧‧那個‧‧‧先搬到去你 │
│    │            │        │          │          │   那？                                       │
│    │            │        │          │          │B：不用啦！放著就好！我兩分鐘就到了啦！       │
│    │            │        │          │          │A：我車已經招了‧‧‧不然‧‧‧我先放著好了！ │
│    │            │        │          │          │B：好啦！沒關係沒關係！                       │
│    │            │        │          │          │A：沒關係哦？                                 │
│    │            │        │          │          │B：你車已經招了哦？                           │
│    │            │        │          │          │A：對呀！                                     │
│    │            │        │          │          │B：好啦！你叫他等一下，我等一下就到了啦！     │
│    │            │        │          │          │A：好！                                       │
├──┼──────┼────┼─────┼─────┼───────────────────────┤
│5   │九十五年    │十五時十│0000000000│0000000000│A：東西應該沒有拆吧？                         │
│    │六月十四日  │五分五十│（正兄）  │（乙○○）│B：啥？沒有！都好好的！                       │
│    │            │五秒    │          │          │A：好啦！                                     │
│    │            │        │          │          │B：我現在先去藥局！                           │
│    │            │        │          │          │A：好啦！                                     │
├──┼──────┼────┼─────┼─────┼───────────────────────┤
│6   │九十五年    │十六時十│0000000000│0000000000│A：喂！到新竹了！                             │
│    │六月十四日  │九分三十│（乙○○）│（正兄）  │B：厚！你就不要說出來，你就說到了我就知道了啊 │
│    │            │七秒    │          │          │   ！                                         │
│    │            │        │          │          │A：好！                                       │
├──┼──────┼────┼─────┼─────┼───────────────────────┤
│7   │九十五年    │十六時二│0000000000│0000000000│A：喂？                                       │
│    │六月十四日  │十七分二│（乙○○）│（正兄）  │B：回頭回來，快點！                           │
│    │            │十九秒  │          │          │A：啥？                                       │
│    │            │        │          │          │B：回頭回來啦！                               │
│    │            │        │          │          │A：回頭回去哦？好！                           │
│    │            │        │          │          │B：回頭啦！一樣啦！                           │
│    │            │        │          │          │A：好。                                       │
└──┴──────┴────┴─────┴─────┴───────────────────────┘
附表四：
┌──┬──────┬────┬─────┬─────┬───────────────────────┐
│編號│日期        │時間    │發話      │受話      │通話內容                                      │
├──┼──────┼────┼─────┼─────┼───────────────────────┤
│1   │九十五年    │零時四十│0000000000│0000000000│B：喂！                                       │
│    │六月十七日  │二分三十│（正兄）  │（乙○○）│A：嗯！                                       │
│    │            │二秒    │          │          │B：喂！沒有啦！進兄，我有看到未接，你有打給我 │
│    │            │        │          │          │   喔？                                       │
│    │            │        │          │          │A：沒有啦！                                   │
│    │            │        │          │          │B：沒有喔！進兄你在哪啊？                     │
│    │            │        │          │          │A：幹麻（嘛）？                               │
│    │            │        │          │          │B：沒有啊！我剛才睡醒啊！                     │
│    │            │        │          │          │A：幹麻（嘛）啦！什麼事啦！                   │
│    │            │        │          │          │B：沒有啊！剛睡醒想說過去找你。               │
│    │            │        │          │          │A：！@#（模糊）                               │
│    │            │        │          │          │B：啊？                                       │
│    │            │        │          │          │A：明天還要工作，今天早點睡。                 │
│    │            │        │          │          │B：明天還要工作‧‧‧喔！好。                 │
│    │            │        │          │          │A：喔！                                       │
│    │            │        │          │          │B：好。                                       │
├──┼──────┼────┼─────┼─────┼───────────────────────┤
│2   │九十五年    │九時四十│0000000000│0000000000│B：喂！                                       │
│    │六月十七日  │九分四十│（正兄）  │（乙○○）│A：喂！                                       │
│    │            │二秒    │          │          │B：兄我起來了。                               │
│    │            │        │          │          │A：起來趕快過去那個溝仔邊（臺語音譯）。       │
│    │            │        │          │          │B：啊？哪邊啊？                               │
│    │            │        │          │          │A：溝仔邊（臺語音譯）你知道嗎？記得嗎？那天去 │
│    │            │        │          │          │   跟櫃檯拿錢那邊，你還記得嗎？               │
│    │            │        │          │          │B：嘿！嘿！嘿！                               │
│    │            │        │          │          │A：還記不記得啦！                             │
│    │            │        │          │          │B：現在過去嗎？                               │
│    │            │        │          │          │A：對啊！                                     │
│    │            │        │          │          │B：啊那邊是什麼路啊？                         │
│    │            │        │          │          │A：北平跟華美啦！                             │
│    │            │        │          │          │B：喔！知道知道知道。                         │
│    │            │        │          │          │A：快點啊！                                   │
│    │            │        │          │          │B：好好好。                                   │
├──┼──────┼────┼─────┼─────┼───────────────────────┤
│3   │九十五年    │十時零分│0000000000│0000000000│B：喂！喂！                                   │
│    │六月十七日  │十四秒  │（正兄）  │（乙○○）│A：現在在哪邊？                               │
│    │            │        │          │          │B：我要過去了。                               │
│    │            │        │          │          │A：出門了沒啊！                               │
│    │            │        │          │          │B：出門了啊！                                 │
│    │            │        │          │          │A：啊你在飯店就在飯店還出門，老實講啦！       │
│    │            │        │          │          │B：有啊！我已經出門了啊！                     │
│    │            │        │          │          │A：在車上了喔！                               │
│    │            │        │          │          │B：嗯！                                       │
│    │            │        │          │          │A：好啦好啦！                                 │
├──┼──────┼────┼─────┼─────┼───────────────────────┤
│4   │九十五年    │十時六分│0000000000│0000000000│B：喂！喂！                                   │
│    │六月十七日  │三十二秒│（正兄）  │（乙○○）│A：你在哪邊？                                 │
│    │            │        │          │          │B：我在車上啊！                               │
│    │            │        │          │          │A：車上喔！                                   │
│    │            │        │          │          │B：嘿！                                       │
│    │            │        │          │          │A：好啦好啦！等一下計程車你叫他不要走好了，坐 │
│    │            │        │          │          │   那臺就好了。                               │
│    │            │        │          │          │B：喔！好。                                   │
├──┼──────┼────┼─────┼─────┼───────────────────────┤
│5   │九十五年    │十時七分│0000000000│0000000000│A稱B司機。A跟B說要去新竹。B跟A說六分鐘到。    │
│    │六月十七日  │十秒    │（乙○○）│          │                                              │
├──┼──────┼────┼─────┼─────┼───────────────────────┤
│6   │九十五年    │十時十四│0000000000│0000000000│B跟A說在一分鐘到。                            │
│    │六月十七日  │一秒    │（乙○○）│          │                                              │
├──┼──────┼────┼─────┼─────┼───────────────────────┤
│7   │九十五年    │十時十六│0000000000│0000000000│B：喂！                                       │
│    │六月十七日  │分一秒  │（正兄）  │（乙○○）│A：你在哪啦？                                 │
│    │            │        │          │          │B：我現在要到了。                             │
│    │            │        │          │          │A：你到哪裡了？到什麼路了？                   │
│    │            │        │          │          │B：（司機，這邊是什麼路啊？）在五分鐘就到了。 │
│    │            │        │          │          │A：你從那邊到這裡‧‧‧好啦好啦！             │
├──┼──────┼────┼─────┼─────┼───────────────────────┤
│8   │九十五年    │十時二十│0000000000│0000000000│A：喂！我到了。                               │
│    │六月十七日  │二分二十│（乙○○）│（正兄）  │B：你到哪邊？                                 │
│    │            │五秒    │          │          │A：飯店這。                                   │
│    │            │        │          │          │B：後面後面大樓‧‧‧大樓門口啦！他會在大樓門 │
│    │            │        │          │          │   口啦！                                     │
│    │            │        │          │          │A：大樓門口喔！                               │
│    │            │        │          │          │B：你叫車子‧‧‧你叫車子回頭到大樓門口那邊等 │
│    │            │        │          │          │   啦！                                       │
│    │            │        │          │          │A：回頭回去‧‧‧喔！好。                     │
├──┼──────┼────┼─────┼─────┼───────────────────────┤
│9   │九十五年    │十時二十│0000000000│0000000000│B：喂！                                       │
│    │六月十七日  │三分五十│（正兄）  │（乙○○）│A：不要在正門口，你後面一點，你看他車子到你在 │
│    │            │五秒    │          │          │   （再）下來就好。                           │
│    │            │        │          │          │B：喔！好好好。                               │
│    │            │        │          │          │A：旁邊稍微看一下。                           │
│    │            │        │          │          │B：喔！好。                                   │
├──┼──────┼────┼─────┼─────┼───────────────────────┤
│10  │九十五年    │十時二十│0000000000│0000000000│B：喂！                                       │
│    │六月十七日  │九分三十│（乙○○）│（正兄）  │A：喂！進兄好了。喂！                         │
│    │            │八秒    │          │          │B：啊你車子呢？                               │
│    │            │        │          │          │A：啊？                                       │
│    │            │        │          │          │B：你車子是在那個喔！你現在在飯店後‧‧‧在餐 │
│    │            │        │          │          │   廳口喔？                                   │
│    │            │        │          │          │A：嘿！                                       │
│    │            │        │          │          │B：你叫他往中清路去。                         │
│    │            │        │          │          │A：往中清路上去喔？                           │
│    │            │        │          │          │B：嗯！                                       │
└──┴──────┴────┴─────┴─────┴───────────────────────┘
